# 请教陈版：钢结构和输送气体、液体的管道的折旧年限？

提问人：macgang 时间：2022-08-11 15:17:05
陈版你好，规定是这样的 ：资产计算折旧的最低年限如下：
（一）房屋、建筑物，为 20 年；
（二）飞机、火车、轮船、机器、机械和其他生产设备，为 10 年；
（三）与生产经营活动有关的器具、工具、家具等，为 5 年；
（四）飞机、火车、轮船以外的运输工具，为 4 年；
（五）电子设备，为 3 年。
- 我公司的设备、管道由很多钢结构用来固定、支撑，这些钢结构的折旧年限多少年合适？属于上面（一）至（五）中的哪种资产？属于构筑物吗？；我公司还有很多输送液体、气体的管道，这些管道的折旧年限多少年合适？于上面（一）至（五）中的哪种资产？属于构筑物吗？谢谢陈版

回答人：chenyiwei
固定资产分类应查阅《固定资产分类与代码标准》(GB/T14885－2010)确定。